臺灣彰化地方法院民事裁定
                                   110年度監宣字第282號
聲  請  人  黃惠英  

相  對  人  王毓璟  

上列當事人間聲請許可處分受監護人財產事件，本院裁定如下：
    主    文
聲請駁回。
聲請程序費用新臺幣壹仟元由聲請人負擔。 
    理    由
壹、聲請意旨略以：聲請人為相對人之母親，相對人前經本院以
    107年度監宣字第157號裁定為受監護宣告人，選定聲請人為
    其監護人，並指定關係人王俊元為會同開具財產清冊之人。
    又本院前以108年度監宣字第84號民事裁定，准許聲請人代
    理相對人以出售方式處分相對人與聲請人、第三人王俊元公
    同共有坐落彰化縣○○市○○段0000地號土地（面積4,288.68平
    方公尺，權利範圍10000分之6036，下稱系爭土地）確定在
    案，嗣因要與同一筆土地之持有人王黃完做分割，兩造與第
    三人王俊元便協議分割系爭土地，並獲本院以108年度司監
    宣字第20號民事裁定，選任黃乙芳為相對人辦理系爭土地分
    割事宜之特別代理人，系爭分割後，相對人就系爭土地之持
    分為10000分之2012。茲因目前已有購買該筆土地之對象，
    惟經地政事務所表示必須再向本院聲請許可處分相對人持有
    之系爭土地持分10000分之2012，方能為土地買賣移轉登記
    ，為此，爰依民法第1113條準用同法第1101條第1、2項之規
    定，聲請許可處分相對人如附表所示之土地等語。
貳、按非訟事件法並無類似民事訴訟法第二百五十三條及第四百
    條第一項之規定，亦無得準用之規定，是非訟事件，尚不發
    生所謂一事不再理之問題。倘非訟事件經裁定確定後，其裁
    定內容不能實現，當事人自仍得聲請更行裁定。反之，非訟
    事件經裁定確定後，苟無內容不能實現情事，當無聲請更行
    裁定之必要；若當事人再行聲請裁定，自屬欠缺權利保護之
    要件，而應予以駁回（最高法院90年度台抗字第666號裁判
    意旨參照）。
參、經查，聲請人主張之上開事實，固據其提出現戶全戶戶籍謄
    本、土地登記第一類謄本、本院107年度監宣字第157號民事
    裁定暨確定證明書、108年度監宣字第84號民事裁定暨確定
    證明書、108年度司監宣字第20號民事裁定暨確定證明書等
    件影本為證，惟本院108年度監宣字第84號民事裁定既已准
    許聲請人以出售方式處分相對人所有坐落彰化縣○○市○○段00
    00地號土地確定，即係認聲請人有替相對人處分系爭土地之
    必要性而予以准許，縱使相對人嗣後就系爭土地之所有權狀
    態從公同共有權利範圍10000分之6036變更為分別共有10000
    分之2012，仍無法改變本院108年度監宣字第84號民事裁定
    認為有准許聲請人處分系爭土地之必要性及准予聲請人替相
    對人處分系爭土地之效力，該裁定之內容亦無不能實現之情
    形。地政機關表示須再向本院聲請許可處分相對人持有之系
    爭土地持分10000分之2012，方能為土地買賣移轉登記云云
    ，不當限制當事人之權利，增加法院及當事人負擔，浪費司
    法資源，實有不妥，應准予當事人依本院108年度監宣字第8
    4號民事裁定為處分登記。從而，本件聲請人就同一事件再
    行聲請本院許可處分，依首揭說明，顯欠缺權利保護之必要
    ，不應准許，應予駁回。
肆、依家事事件法第97條、非訟事件法第21條第2項、民事訴訟
    法第95條、第78條，裁定如主文。 
中　　華　　民　　國　110　　年　　8　　月　　20　　日
                  家事法庭　　法　官　詹秀錦
以上正本係照原本作成。
如對本裁定抗告，須於裁定送達後十日之不變期間內，向本院提
出抗告狀，並繳納抗告費新臺幣 1 千元。
中　　華　　民　　國　110　　年　　8　　月　　20　　日
                               書記官　莊惠雯
附表：
編號 地號、面積及權利範圍 01 彰化縣○○市○○段0000地號（面積4,288.68平方公尺、權利範圍10000分之2012）土地。